臺灣花蓮地方法院刑事判決　　　　　　　　94年度訴字第34號
公　訴　人　臺灣花蓮地方法院檢察署檢察官
被　　　告　戊○○
　　　　　　己○○
共　　　同
指定辯護人　曾泰源律師
上列被告等因違反毒品危害防制條例案件，經檢察官提起公訴（
93年度偵字第2785號、94年度毒偵字第115、116號），本院判決
如下：
    主  文
戊○○幫助販賣第一級毒品，累犯，處有期徒刑柒年拾月，扣案
之門號0000000000號行動電話壹支沒收；又連續施用第二級毒品
，累犯，處有期徒刑捌月。應執行有期徒刑捌年肆月，扣案之門
號0000000000號行動電話壹支沒收。
己○○連續販賣第二級毒品，累犯，處有期徒刑捌年，扣案之第
二級毒品安非他命壹包（淨重拾壹點陸壹公克）沒收銷燬之，
扣案之分裝袋壹包、電子磅秤壹台及門號0000000000號行動電話
壹支，均沒收；未扣案之販賣第二級毒品所得新臺幣柒萬玖仟元
沒收，如全部或一部不能沒收時，以其財產抵償之；又連續施用
第二級毒品，累犯，處有期徒刑柒月。應執行有期徒刑捌年伍月
，扣案之第二級毒品安非他命壹包（淨重拾壹點陸壹公克）沒
收銷燬之，扣案之分裝袋壹包、電子磅秤壹台及門號0000000000
號行動電話壹支，均沒收；未扣案之販賣第二級毒品所得新臺幣
柒萬玖仟元沒收，如全部或一部不能沒收時，以其財產抵償之。
    事  實
一、戊○○曾因違反毒品危害防制條例案件，經本院以89年度花
    簡字第335號判處有期徒刑6月確定，於民國90年9月25日易
    科罰金執行完畢。又前因施用毒品案件，經送強制戒治，於
    92年12月17日戒治完畢而釋放出監。猶不知悔改，分別基於
    幫助販賣第一級毒品海洛因（下簡稱海洛因）及施用第二級
    毒品安非他命（下簡稱安非他命）之犯意，為下列犯罪行為
    ：
  (一)其明知海洛因係屬毒品危害防制條例規定之第一級毒品，任
    何人均不得販賣，竟基於幫助他人販賣海洛因而營利之犯意
    ，以其門號0000000000之行動電話為聯絡工具，代其真實姓
    名、年籍不詳綽號「小牛」之基隆友人與己○○洽談好交易
    海洛因之金額、數量後，於93年12月9日下午某時許，在花
    蓮縣慈濟大學對面「好家在超商」前，幫助該不詳友人，以
    海洛因每錢新台幣（下同）2萬元計算，販賣重量為半錢，
    價值1萬元之海洛因予己○○。嗣經警方於93年12月22日下
    午1時30分，持搜索票至花蓮縣吉安鄉○○路○段418號己○○之住處，當場查獲己○○及戊○○。並扣得戊○○所有供
    販毒用之上開行動電話1支（NOKIA廠牌、門號0000000000）
    。
  (二)於上開戒治釋放後5年內，復基於施用安非他命之概括犯意
    ，自93年7月間某日起至同年12月21日止，在花蓮縣吉安鄉
    ○○路○段18號住處等地，連續施用第二級毒品安非他命多
    次。嗣經警採取其尿液送驗，檢出呈甲基安非他命陽性反應
    而查獲。
二、己○○前因施用毒品案件，經送強制戒治，於89年10月12日
    戒治完畢而釋放出監。又因妨害風化、違反毒品危害防制條
    例等案件，各經法院判處有期徒刑2年6月、1年確定，後於9
    3年2月16日假釋縮刑期滿而視為執行完畢。仍不知悔改，分
    別基於販賣安非他命及施用安非他命之犯意，為下列犯罪行
    為：
  (一)其明知安非他命係屬毒品危害防制條例規定之第二級毒品，
    仍基於販賣安非他命以營利之概括犯意，以其所有之門號為
    00  00000000號行動電話作為聯絡毒品交易之工具，由欲購
    買安非他命之人撥打上開行動電話與己○○聯絡，雙方於電
    話中商議並談妥毒品之交易價格、數量及地點後，再由己○○持往交易地點交付予販毒對象之方式，於附表所示之時間
    、地點，連續販賣第二級毒品安非他命予戊○○、乙○○、
    甲○○、辛○○、庚○○、丁○○、丙○○等人施用。嗣經
    警方於93年12月22日下午1時30分，持搜索票至己○○上址
    住處當場查獲。並扣得己○○所有並供販賣毒品所用之安非
    他命1包（淨重31.  61公克）、分裝袋1包、電子磅秤1台及
    上開行動電話1支（NOKIA廠牌、門號0000000000號）。
  (二)於前開戒治釋放後5年內，復基於施用安非他命之概括犯意
    ，自93年7月間某日起至同年12月21日止，在其位於花蓮縣
    吉安鄉○○路○段418號住處等地，連續施用安非他命多次
    。嗣經警方採取其尿液送驗，檢出呈甲基安非他命陽性反應
    而查獲。
三、案經花蓮縣警察局移送臺灣花蓮地方法院檢察署偵查起訴。
    理  由
壹、證據能力之認定：
一、按被告以外之人於審判外之言詞或書面陳述，除法律有規定
  　者外，不得作為證據；被告以外之人於檢察事務官、司法警
    察官或司法警察調查中所為之陳述，與審判中不符時，其先
    前之陳述具有較可信之特別情況，且為證明犯罪事實存否所
    必要者，得為證據，刑事訴訟法第159條第1項、第159條之2
    分別定有明文。辯護人爭執證人戊○○、乙○○、甲○○、
    辛○○、庚○○、丁○○、丙○○之警詢筆錄不具證據能力
    云云。查證人甲○○、庚○○、丁○○於本院中證述如何向
    被告己○○購買安非他命之證詞，與其警詢中所陳情節相符
    ，並無前後證述不一致之情形存在，是依上開說明，其等之
    警詢筆錄自不具有證據能力。又證人戊○○、乙○○、辛○○於警詢中所述情節，與其等於本院中之證述不符，惟上開
    證人等於警詢時係針對警方通訊監察所聞其等與被告己○○
    之電話言談內容而應訊，並陳明其等與被告己○○交易安非
    他命之細節，核其上開警詢陳述時所處情境，與其自身並無
    直接利害關係，且查均與卷附監聽譯文相符，自具可信性，
    又其等於警詢所述情節與被告己○○有無販賣安非他命之待
    證事實間，顯有必要性，依上開說明，均具有證據能力。
二、次按被告以外之人於審判中有下列情形之一，其於檢察事務
    官、司法警察官或司法警察調查中所為之陳述，經證明具有
    可信之特別情況，且為證明犯罪事實之存否所必要者，得為
    證據：1.死亡者。2.身心障礙致記憶喪失或無法陳述者。3.
    滯留國外或所在不明而無法傳喚或傳喚不到者。4.到庭後無
    正當理由拒絕陳述者。刑事訴訟法第159條之1第2項、第159
    條之3分別定有明文。查證人丙○○多次經本院傳喚均未到
    庭，固無法於本院審理時接受檢辯雙方之交互詰問及被告之
    對質，惟證人丙○○於警詢時係針對警方通訊監察所得其與
    被告己○○之電話言談內容而應訊，並陳明其與被告己○○
    交易安非他命之細節，核其上開警詢陳述時所處情境，與其
    自身並無直接利害關係，且與卷附監聽譯文相符，自具可信
    性，且其警詢所述內容與被告己○○有無販賣安非他命之待
    證事實間，顯有必要性，依上開說明，自具有證據能力。
三、再按被告以外之人於審判外向法官所為之陳述，得為證據；
    被告以外之人於偵查中向檢察官所為之陳述，除顯有不可信
    之情況者外，得為證據，刑事訴訟法第159條之1第1項及第2
    項亦定有明文。查被告戊○○於其向被告己○○購買安非他
    命之待證事實，係立於證人之地位，是證人戊○○於檢察官
    向本院聲請羈押之庭訊時，向該法官所為其確有向被告己○○購買安非他命之陳述，自有證據能力。再查證人甲○○、
    庚○○、丁○○、辛○○、乙○○於偵查中所為之陳述，其
    等均未曾提及檢察官在偵查時有何非法取供或顯不可信之情
    形，是其等於偵查中之證詞，自均具有證據能力。
貳、得心證之理由
一、被告戊○○、己○○施用安非他命部分：
    上開被告2人連續施用安非他命之事實，分據被告戊○○、
    己○○於本院準備程序及審理中坦承不諱，且其等為警查獲
    時所採尿液經送檢驗之結果，皆檢出呈甲基安非他命陽性反
    應，有毒品案件尿液檢體採集送驗紀錄表及慈濟大學濫用藥
    物檢驗中心檢驗總表各1份在卷可稽，足徵其等之自白，與
    事實相符，均堪予採信。再被告2人分別因施用毒品案件，
    有如事實欄所示經強制戒治而釋放之紀錄，復各於5年內再
    犯此次施用毒品之犯行，亦有臺灣高等法院被告前案紀錄表
    及台灣花蓮地方法院檢察署刑案資料查註紀錄表各1份附卷
    可稽。綜上，事證明確，被告戊○○、己○○連續施用第二
    級毒品之犯行，均堪認定。
二、被告戊○○幫助販賣海洛因部分：
    訊據被告戊○○矢口否認有何幫助販賣海洛因之犯行，辯稱
    ：93年12月9日當日伊係要與己○○一起合資向綽號「小牛
    」的基隆友人購買安非他命，並不是伊要幫該友人販賣海洛
    因予己○○，但監聽譯文中伊是故意說成「海洛因」，是因
    為伊怕別人知道伊有安非他命而向伊拿取云云。惟查：
  (一)上開己○○先撥打被告戊○○之行動電話，由戊○○代為向
    綽號「小牛」之基隆友人聯絡購買海洛因，並約定交易時間
    、地點後，由該友人親自攜帶海洛因交付予己○○而完成交
    易等情，已據被告戊○○於警詢及檢察官向本院聲請羈押時
    之本院訊問中自承：這次伊介紹己○○向基隆來的朋友購買
    「女生」即海洛因，數量半錢，價格1萬元，交易地點是在
    慈濟大學對面好家在超商前，伊只有和己○○一起前往交易
    地點，介紹他們交易，己○○將錢直接交給該基隆友人，友
    人將海洛因交給己○○；是該名友人請伊幫他找客戶，說海
    洛因一錢2萬元的比較純，1萬8千元的比較不純，伊幫那人
    介紹客戶賣海洛因，那人會讓伊免費吸安非他命；己○○原
    本要買5千元，但那人說他沒有零的，要不就買1萬或2萬，
    伊就帶己○○到慈濟醫院對面路邊跟那人交易，己○○後來
    跟該人買了1萬元海洛因；該名友人是男的，約40歲，伊不
    很熟識等語在卷（警卷第39頁、本院聲羈卷第9-12頁），與
    證人己○○於本院中證稱：伊原先有請戊○○幫伊找海洛因
    之賣家，賣方戊○○說是她基隆的朋友，該次交易的東西確
    實是海洛因，戊○○載伊到交易地點後就先行離開等情相符
    （本院卷第237-240頁），且經臺灣花蓮地方法院檢察署檢
    察官核發通訊監察書，監聽得己○○與戊○○有下列之通話
    內容：
  1.93年12月9日12時37分34秒：
    官：哥，女生的（指海洛因）你要嗎？
    陳：原的多少？
    官：不錯。
    陳：旁邊有男生的聲音。
    官：阿坤啊！
    陳：原的，1錢2萬。
    官：不知道，會不會那個。
    陳：可以試看看啊！
    官：我又沒有在.....
    陳：看你要叫誰試，我拿一點給你試。
    官：我是叫他試而已。
    陳：那你看如何在打給我。
  2.93年12月9日13時8分33秒：
    官：那個軟的不錯，1比1喔。
    陳：都嘛這麼說。
    官：我就現試的啊！
    陳：你又沒那個....
    官：我叫人家試的，我看就知道他有2種，2萬的比較好，1
        萬8的不好，真的不錯，基隆下來的。
    陳：1萬半錢喔？
    官：對，相信我一次，不會給你漏氣。
    陳：你給我拿5千，你說的那種。
    官：好。
  3.93年12月9日13時14分34秒：
    官：哥哥，他說沒有散的，一半好嗎？
    陳：你要保障有到那裡喔（指海洛因品質要好）。
    官：會啦。
    陳：好。
    而上開對話之通話者及通話內容，已據被告戊○○自承確係
    其與己○○之對談內容無誤，又該通話內容中所顯示被告戊○○介紹己○○購買之毒品種類確係海洛因、交易價格原先
    己○○僅欲購買5,000元、嗣對方不答應方改為購買1萬元等
    情，均與被告戊○○於警詢及聲請羈押之本院訊問時自白之
    情節相互吻合，足徵其上開自白，與事實相符，堪予採信。
  (二)至被告戊○○於本院審理中翻異前詞，辯稱：伊在電話中故
    意說錯，其實是介紹己○○買安非他命，不是海洛因云云，
    及證人己○○於本院證稱：之前伊有跟戊○○提過要替伊女
    朋友買海洛因，93年12月9日對方有拿出海洛因，但因伊主
    要是要買安非他命，所以當日沒有達成交易，伊並未跟對方
    買海洛因云云，然上開監聽譯文已明確顯示該次交易毒品之
    種類確係海洛因（術語俗稱「女生」、「軟的」），復經戊○○居間聯絡反覆磋商交易金額始告確定，果真己○○僅欲
    購買安非他命，焉需如此大費周章，三番二次於電話中偽稱
    欲購買者係海洛因？況海洛因係價格昂貴之違禁物，且經政
    府懸令嚴加查緝、取締，不論是販賣或運輸、轉讓等刑責均
    甚重，衡情被告戊○○當無故意於電話中錯稱毒品名稱為「
    海洛因」，自陷將面臨極刑或重典危險之可能，足見證人己○○上開證詞與事實不符，被告戊○○上開所辯亦顯悖常情
    ，均無可採。綜上，被告戊○○確有幫助販賣海洛因之主觀
    犯意及客觀犯行，殆無疑義。本件事證明確，其幫助販賣第
    一級毒品海洛因之犯行，應堪認定。
三、被告己○○販賣安非他命部分：
    訊之被告己○○固供承有於如附表所示時、地，交付安非他
    命予如附表所示之人，然矢口否認有何販賣安非他命之犯行
    ，辯稱：伊係幫忙調貨，僅代向他人購買安非他命後轉交，
    並未從中獲取利益，沒有販賣安非他命云云。惟查：
  (一)上開被告己○○確有於如附表所示時、地，販賣安非他命予
    甲○○、庚○○、丁○○之事實，分據證人甲○○、庚○○
    、丁○○於本院審理中結證證述明確，證人甲○○證稱：伊
    有向己○○購買安非他命，大約在去年6、7月份，約買8-10
    次，每次約買2千元，毒品是己○○拿到伊位於花蓮縣吉安
    鄉○○路124巷10弄4號之住處交付；伊打電話與己○○聯絡
    後，最快20分鐘至半個鐘頭就可拿到安非他命，監聽譯文均
    係伊與己○○之對話；電話中己○○從未與伊談過合資購買
    或調貨的事等語（本院卷第229-231頁）；證人庚○○證稱
    ：伊曾向己○○購買安非他命，約4、5次，地點在吉安國中
    仁里市場或被告中央路一段之住處，總金額約1萬元，監聽
    譯文均是伊與己○○聯絡毒品購買之通話內容，伊與己○○
    從未談過合資購買或調貨之事，伊打電話向己○○表示要購
    買安非他命後，都是己○○直接交付給伊，並向伊收錢，只
    有1次是己○○叫別人轉交給伊等語（本院卷第181-183頁）
    ，證人丁○○證述：伊在93年11、12月間有向己○○購買3
    、4次安非他命，如同監聽譯文所示，地點在30米路及富強
    超商等地，總金額約4、5千元，電話中伊與己○○談到「檳
    榔」，就是指購買安非他命，香菸則指一般的香菸；伊並未
    與己○○合資購買毒品，己○○也沒有向伊提過要向別人調
    貨等語（本院卷第185-186頁），核上開證人等之證述情節
    ，各與下列經通訊監察取得之通話內容相符：
  1.被告己○○與甲○○之通話內容：「93年6月4日12時49分
    31秒：尤：你要改個名是嗎？陳：對對…叫小強。尤：小強
    喔，2千拿過來。陳：在哪？尤：我家。陳：昨天那裡是嗎
    ？加油站附近喔！尤：什麼加油站，那個…，那個…陳：喔
    喔…，我知道。尤：戶政這裡。陳：戶政我知道，等一下差
    不多20分鐘。尤：好。93年6月5日20時23分4秒：尤：我
    紅龜。陳：喔！尤：我告訴你2千拿來這裡，我要去上班，
    等一下我朋友會過來那個。陳：我等一下會過去，有載人。
    尤：你直接到我家。陳：好。93年6月6日1時19分41秒：
    尤：我告訴你喔，我還要給你多少？陳：2千啊！尤：那你
    在拿2千，你來家裡我現在有錢。陳：等一下現在人家要東
    西，我等一下馬上到。尤：好。93年6月7日14時37分26
    秒：尤：我紅龜你有在家嗎？陳：有，我現在要出去。尤：
    那你來拿1千順便拿2千的東西過來。陳：我等一下過去。
    93年6月14日12時40分28秒：尤：5千多少？10兩半？陳：好
    。尤：我馬上過去。陳：好。93年6月16日12時48分54秒
    ：尤：我告訴你喔，先給你拿5。陳：喔！我沒那麼多，我
    看我有多少先給你4。尤：沒有那麼多！陳：對，看下午怎
    樣我在補，補到那個重量，好不好？尤：好，那你拿過來。
    93年6月21日18時15分50秒：尤：喂！拿2千過來。陳：好
      。93年7月2日16時44分11秒：陳：喂！尤：坤龍，拿一
    個過來好不好？陳：一個喔。尤：ㄟ。陳：好。93年7月6
    日14  時51分44秒：尤：2張。陳：2張，我還要回家晚一點
    。尤：多久？陳：20分鐘。93年7月18日18時21分51秒：
    陳：喂！尤：怎樣？陳：你拿2張去我家，我老婆那裡有2千
    ，我沒在家，你拿去給她就好了。尤：好！」
  2.被告己○○與庚○○之通話內容：「93年11月21日1時42
    分32秒：黃：你睡了？陳：我在黃昏市場附近打牌。黃：你
    有帶？你可以到木瓜溪這邊嗎？陳：我沒車，我給人家載。
    我在御花園過來一點的吉祥便利商店。黃：好。93年11月
    21日1時57分3秒己○○與庚○○的通話內容：黃：我在外面
    。陳：好，我出去。你不進來。93年12月2日16時12分40
    秒：黃：你人在哪？陳：草分啦。黃：我在化仁國中這裡。
    陳：散的我有3，如果要5的話，我要回家拿。黃：3就好。
    93年11月15日16時24分36秒：黃：你人走了。陳：沒有。
    黃：我在佳慧釣蝦場這裡。陳：你轉過來黃昏市場。黃：好
    」。
  3.被告己○○與丁○○之通話內容：「93年11月14日22時22
    分25秒：陳：今天要不要煙？狄：我現在和我太太出來吃東
    西，那今天的香煙好嗎？陳：那今天的香菸好嗎？狄：不錯
    啊！陳：好的都留給你喔！狄：好啦！陳：那明天再聯絡。
    93  年11月17日13時33分19秒：狄：哥哥有在嗎？（吳淑
    華接的電話要找坤龍）陳：你誰？狄：我阿德。陳：要做什
    麼？狄：要跟他買煙。陳：好，你在哪裡？狄：你在哪？那
    我們在我家這裡的超市見面。陳：好啦，等一下打給你。
    93年1 2月5日13時27分51秒：陳：喂！狄：哥哥，你人在哪
    裡？陳：在家啊怎樣。狄：要買檳榔啦。陳：檳榔….，嗯
    ，…好啦。狄：我現在要下去，你現在家裡是在那個巷子裡
    是嗎？陳：30米路這裡。狄：30米路這裡….，嗯.. 瞭解。
    陳：你到時在加油站打電話給我，我出去等你。狄：好。
    93年12月9日16時32分8秒：狄：哥哥你人在哪？是在大路邊
    巷子口還是在…陳：我在北埔弄車子。狄：什麼時候回來？
    陳：等車子弄好，我回去打給你。狄：你要出發時我在我家
    前面等你。陳：好啊。要香菸還是檳榔（安非他命）狄：檳
    榔。陳：我今天香菸也不錯，我有進…狄：那你各弄一項好
    啦」。
  又被告己○○已自承上開通話之對象及內容，確係其與證人甲○○、庚○○、丁○○等人之對談內容無訛，且其對於該等證
  人所述交付安非他命之時間、地點及次數、金額等項，均無爭
  執，僅辯以：伊係幫忙向別人調貨後交付予證人等，沒有販賣
  安非他命牟利云云，惟依證人等前開證詞，其等與被告電話聯
  絡後，被告大部分均在數小時之短時間內即可交付安非他命，
  足見被告對於所交付之安非他命應能自由掌控，始能及時交貨
  ，況被告於與證人等之通話過程中均未提及其如何調取安非他
  命或商議合資購買安非他命之出資或分配方式，益徵被告主觀
  上確係基於營利之意圖販賣安非他命予上開證人，是前開證人
  之證詞，均與事實相符，應堪採信。
  (二)又被告己○○如何販賣安非他命予證人戊○○，已據證人戊○○於警詢、偵訊及檢察官聲請羈押之本院訊問中迭次證稱
    ：伊有向己○○買過安非他命很多次，確實次數記不得，大
    概有7、8次，購買總金額約3萬5千元左右，每次購買之數量
    約為5公克至1兩左右，交易地點有在花蓮火車站後站富安路
    雅歌花園KTV對面、明星大樓4樓、花蓮縣吉安鄉、慶豐村等
    地等語明確（警卷36-37頁、偵字2785號卷第6頁、本院聲羈
    卷第9頁），核與被告己○○於本院審理時自承交付安非他
    命予證人戊○○之時間、地點及次數等大致相符（本院卷第
    236頁）；至證人戊○○於本院中雖證稱：伊是拿錢請己○○幫伊買安非他命，不是向己○○購買云云，惟經檢察官核
    發通訊監察書，證人戊○○與被告己○○有下列通話內容：
  1.93年11月9日20時53分29秒：
    官：喂！你那邊有半個嗎？
    吳淑華（己○○同居女友）：什麼？
    官：半兩。（指安非他命）
    吳淑華：不知道要問他耶。（問坤龍）
    官：那你問他啊！
    吳淑華：你等一下。（換坤龍聽）喂！
    官：你現在有半個嗎？
    陳：有。
    官：多少錢？
    陳：17。
    官：17喔！沒辦法放軟一點嗎？（指價錢）
    陳：你是誰？
    官：我阿官。
    陳：那16最少就這樣。
    官：16，那我問看看，等一下打給你。
  2.93年11月9日21時45分16秒：
    官：喂！我到了。
    陳：好，我拿去。
  3.93年12月2日23時14分：
    官：喂！現在41啦多少？4分之1啊！
    陳：9，現在是旺仔的比較好，但比較貴。
    官：喔，你在家嗎？
    陳：我在外面。
    官：等一下我看在哪，在打給你，你在帶出來。
  4.93年12月2日23時15分58秒：
    官：你過去你之前住的後站4樓，我朋友阿潘那裡好嗎？
    陳：哪裡？
    官：4樓，阿潘你直接上去就好。
    陳：直接跟他收是嗎？
    官：是啦！我不過去。
  而被告己○○已自承上開通話者及通話內容確為其與證人戊○○之談話無誤，又觀之該等通話內容，證人戊○○均係直接向
  被告己○○詢問毒品價格，被告己○○不僅能立即回答，且於
  戊○○嫌貴時（1萬7千元），尚可自行決定降價販售（1萬6千
  元），足徵被告己○○確係基於營利之意圖而販賣安非他命予
  戊○○，甚為明灼，益徵證人戊○○於本院中之前開證述，顯
  係迴護被告己○○之詞，不足採信。
  (三)又被告己○○確有販賣安非他命予證人乙○○等情，已據證
    人乙○○於警詢、偵訊中證稱：伊於93年6月起至10月左右
    曾向己○○購買安非他命施用，約購買3次，每次購買1千元
    或2千元，重量約0.4公克至0.5公克不等，伊與己○○係用
    電話聯絡毒品交易地點，伊打0000000000的電話與己○○聯
    絡等語明確（警卷第96-99頁、偵字第2785號卷第102頁以下
    ），且與下列監聽譯文之通話內容相符：
  1.93年6月7日18時48分3秒：
    吳：哥，你那裡有硬的嗎？
    陳：要等一下，你要多少？
    吳：06。
    陳：我現在要去接（接運毒品），我在打給你。
    吳：好。
  2.93年7月16日20時22分4秒：
    吳：喂！我要硬的。（指安非他命）
    陳：多少？
    吳：2張。
    陳：哪裡拿？
    吳：車站這裡。
    陳：車站哪裡？
    吳：三德賓館。
    陳：你要幾個空的袋子給我。
    吳：你不是2千而已？
    陳：就弄幾個空的袋子給我。
    吳：好！
  3.93年9月11日22時5分59秒：
    吳：喂？
    陳：怎樣？
    吳：我阿言啦！有沒有硬的我要買。
    陳：硬的喔，你在哪裡！
    吳：家裡！
    陳：喔我在洗澡呢。
    吳：差不多多久會來？
    陳：差不多20分！
    吳：20分OK！
  至證人乙○○嗣於本院審理中改稱：伊不是向己○○買安非他
  命，是己○○拿安非他命免費給伊吸，因伊與己○○很熟，故
  伊沒有給己○○錢云云，惟查被告己○○已自承上開通話者及
  通話內容確為其與證人乙○○之談話無誤，又依該等通話內容
  ，證人乙○○於通話中均向被告己○○直接詢問毒品安非他命
  之價格，並約定交易地點及時間，被告己○○復可立即答覆毒
  品價格及約定在短短20分鐘內即交付安非他命等情觀之，顯見
  證人乙○○上開所述：伊沒有付錢給己○○云云，與事實不符
  ，要無可採，應以其前開警詢、偵訊中之證詞為可信。是被告
  己○○確有此部分販賣安非他命予證人乙○○並牟利之行為，
  亦臻明確。
  (四)再證人辛○○已於警詢及本院審理中證稱：伊曾向己○○購
    買1次安非他命施用，時間是93年12月份左右，當時購買1千
    元安非他命，交易地點在吉安加油站，但這次伊錢先欠著，
    還沒給己○○；其餘在修車廠的是己○○拿安非他命給伊抵
    充修車費用，伊都是以家裡電話0000000打給己○○之行動
    電話聯絡毒品交易等語（偵字第2785號卷第65頁以下其第2
    次警訊筆錄、本院卷第187頁），且經通訊監察結果，錄得
    證人辛○○與被告己○○有下述之通話內容：
  1.93年12月13日12時49分51秒：
    劉：哥，我阿彬，你要過來嗎？
    陳：車子沒有辦法過去。
    劉：你能跑一趟嗎？
    陳：我沒辦法。
    劉：不然我人過去。
    陳：好啊，你叫人過來。
    劉：你人在哪裡？
    陳：你叫他到吉安加油站，你叫阿弟Y過來。
    劉：他回去了。
    陳：你要叫誰？
    劉：我叫我徒弟Y過去。
  2.93年12月13日13時4分21秒：
    劉：哥，這樣1千喔！
    陳：到時再補你。
    劉：好。
  至被告己○○辯稱：吉安加油站那次，辛○○是先拿1千元給
  伊，請伊幫他代購安非他命，伊沒有販賣云云，及證人辛○○
  於本院中證稱：伊是與己○○合資購買安非他命，伊先給己○○錢，己○○再拿去向朋友買云云。然該次交易證人辛○○並
  未先交付金錢予己○○，而是以賒欠之方式先取得毒品安非他
  命，此觀之前開通話內容自明，且通話中被告己○○與辛○○
  均無提到合資購買安非他命之事，顯見證人辛○○上開所述及
  被告己○○所辯，均與事實不符，難以採信。據上，本院認應
  以證人辛○○於警詢中所述向被告購買安非他命之情節為可採
  。至卷附監聽譯文所示上開通話以外之其他對話內容（警卷66
  -67頁），雖亦以證人辛○○上開家用電話為之，然證人辛○○陳稱：伊家中經營修車廠，常有朋友借用電話，監聽譯文有
  些不是伊與己○○之對話等語，又依該等通話對象自稱「阿勇
  」等人，顯非辛○○撥打之電話，復查無積極證據證明證人辛○○除上開交易時間外，另有向被告己○○購買安非他命之情
  形，堪認證人辛○○此部分之證述屬實，是本院認被告己○○
  販賣安非他命予證人辛○○之次數僅為1次，附此敘明。
  (五)又證人丙○○如何向被告己○○購買安非他命之事實，業據
    證人丙○○於警詢中證稱：我於93年12月21日打電話000000
    0000向綽號「阿進」男子（即己○○）購買安非他命1,000
    元，約在花蓮縣吉安鄉吉祥超商交易，我前後只向此人購買
    過1次安非他命等語（偵字2785號卷第123頁），且與下列監
    聽譯文之通話內容相符：
  1.93年12月21日21時35分48秒：
    吳：兄仔，我阿偉啦，我人在台中，我女朋友要，但是要明
        天才能給你，她應拿1張而已。
    陳：在哪裡？
    吳：王母娘娘廟那裡。
    陳：我也在附近而已，吉祥（電動場）啦。
    吳：我叫我女友打給你。
  2.93年12月21日21時51分40秒：
    丙○○女友：我是阿偉她女朋友。
    陳：你在哪裡？
    丙○○女友：我在吉祥對面。
    陳：他走了你過來。
    吳：好。
  又被告己○○亦不否認上開通話內容確係其與證人丙○○之對
  話，足徵證人丙○○上開警詢中之證述，應可採信。而被告雖
  辯稱伊係與幫忙調貨云云，惟依上開譯文內容所示，通話內容
  並無提及有何調貨情事，且該交易價格及交易地點由證人丙○○提出後，均係被告己○○直接答覆可、否，無需再由被告詢
  問其所謂「真正販賣」者之意見，足見該安非他命係在被告之
  掌控、支配下，被告確係基於營利意圖而販賣安非他命予證人
  丙○○，殆無疑義。綜上，本院認應以證人丙○○於警詢中證
  述之交易時間、地點及次數、金額，為認定基準。
  (六)查安非他命係價格昂貴之違禁物，且經政府懸令嚴加查緝、
    取締，不論是販賣或運輸、轉讓等刑責均甚重，購買不易，
    苟非有利可圖，衡情被告己○○當無甘冒被取締將面臨遭處
    極刑或重典之危險，屢次平白無端且均免費幫忙非親非故之
    他人調取毒品之可能。又販賣毒品之人，除最上源之毒品製
    造者外，均需向其他毒品供應者販入毒品，始得販賣，故倘
    行為人基於販賣營利之意圖，向他人批購毒品後，再藉由分
    裝、增減分量、甚而摻入他物等方式，賺取量差、價差及純
    度不同之差價，均無礙其販賣毒品犯行之成立。從而，被告
    辯稱：伊純係幫忙調貨或合資購買，並無從中獲得利益云云
    ，顯違常情，係屬事後避就卸責之詞，要難採信，其具有販
    賣毒品以營利之意圖，已堪認定。
  (七)綜上所述，本件事證明確，被告己○○連續販賣第二級毒品
    安非他命之犯行，應堪認定。
、論罪科刑部分
一、核被告戊○○所為，係犯毒品危害防制條例第4條第1項之幫
    助販賣第一級毒品罪，及同條例第10條第2項之施用第二級
    毒品罪。被告係基於幫助之犯意，幫助他人販賣第一級毒品
    海洛因，爰依刑法第30條第2項之規定，按正犯之刑減輕之
    。被告施用前持有第二級毒品安非他命，意在供己施用，故
    其持有之低度行為應為施用之高度行為吸收，不另論罪。又
    被告先後多次施用第二級毒品安非他命之行為，時間緊接，
    觸犯構成要件相同之罪名，顯係基於概括之犯意反覆為之，
    為連續犯，應依刑法第56條之規定論以一罪，並加重其刑。
    再查被告曾因違反毒品危害防制條例案件，經本院以89年度
    花簡字第335號判處有期徒刑6月確定，於90年9月25日易科
    罰金執行完畢等情，有臺灣高等法院被告前案紀錄表及臺灣
    花蓮地方法院檢察署刑案資料查註紀錄表各1份在卷可稽，
    其於前案執行完畢後5年內，再犯本件有期徒刑以上之2罪，
    均為累犯，應依刑法第47條之規定，均加重其刑；並依法先
    加後減之。再被告所犯上開幫助販賣第一級毒品及連續施用
    第二級毒品2罪間，犯意各別，行為互殊，觸犯不同罪名，
    應予分論併罰。爰審酌被告素行不佳，有上述刑案紀錄表在
    卷可稽，猶不知悔改，本次復幫助販賣毒品海洛因予他人施
    用，戕害國民身心健康，助長毒品氾濫，且犯後執詞狡辯，
    未見具體悔過之意，實不應輕縱，姑念其幫助販賣毒品海洛
    因之期間非長次數、數量尚微，及已就施用第二級毒品海洛
    因部分坦承犯行等一切情狀，分別量處如主文所示之刑，並
    定應執行刑，以資懲儆。
二、核被告己○○所為，係犯毒品危害防制條例第4條第2項之販
    賣第二級毒品罪，及同條例第10條第2項之施用第二級毒品
    罪。被告施用、販賣前持有安非他命，意在供己施用或供其
    販毒所用，故其持有之低度行為應各為其後施用、販賣之高
    度行為吸收，均不另論罪。又被告先後多次販賣安非他命、
    多次施用安非他命之行為，均時間緊接，分別觸犯構成要件
    相同之罪名，顯各係基於概括之犯意反覆為之，為連續犯，
    均應依刑法第56條之規定各以一罪論，又除法定本刑為無期
    徒刑不得加重之部分外，應依法加重其刑。復查被告前因妨
    害風化、違反毒品危害防制條例等案件，各經法院判處有期
    徒刑2年6月、1年確定，後於93年2月16日假釋縮刑期滿而視
    為執行完畢等情，亦有上開刑案記錄表在卷可按，其於前案
    執行完畢後5年內，再犯本件有期徒刑以上之2罪，皆為累犯
    ，應依刑法第47條之規定均加重其刑，並依法遞加之。再被
    告所犯上開連續販賣第二級毒品及連續施用第二級毒品2罪
    ，犯意各別，行為互殊，觸犯不同罪名，應予分論併罰。爰
    審酌被告素行不佳，有前述刑案紀錄表在卷可稽，竟不知悔
    改，再為本件連續販賣毒品安非他命予他人施用之犯行，戕
    害國民身心健康，助長毒品氾濫，犯後復矢口否認，未見具
    體悔過表現，自不應輕縱，斟酌其販賣毒品之期間、數量、
    次數，及就上開施用第二級毒品之犯行業已坦承等一切情狀
    ，就其所犯二罪分別量處如主文所示之刑，並定應執行刑，
    以示懲儆。
三、末查扣案之門號為0000000000、0000000000號行動電話各1
    支，分係被告己○○、戊○○所有並各供本件犯罪所用之工
    具，業據其等於本院審理中供承在卷（本院卷第241頁），
    爰依刑法第38條第1項第2款之規定宣告沒收。又扣案之第二
    級毒品安非他命1包（淨重31.61公克）、分裝袋1包及電子
    磅秤1台，被告己○○已自承為其所有，雖其辯稱：上開毒
    品及工具係供伊本身施用所用云云，然查該安非他命之淨重
    達31.61公克，數量非微，顯已逾一般毒癮者供自行施用之
    數量，且衡情被告己○○本身僅施用少量之安非他命，當無
    特地購置分裝袋、電子磅秤等工具之必要，足見扣案之安非
    他命及分裝袋、電子磅秤等物，確係被告己○○供本件販毒
    所用甚明，其上開所辯，自無可採，是分別應依毒品危害防
    制條例第18條第1項前段宣告沒收銷燬，及依刑法第38條第1
    項第2款之規定宣告沒收。再查，被告己○○販賣安非他命
    所得共計79,000元（計算式：35,000＋3,000＋27,000＋1,
    000＋8,000＋4,000＋1,000＝79,000），雖均未據扣案，仍
    應依毒品危害防制條例第19條第1項之規定宣告沒收，如全
    部或一部不能沒收時，以其財產抵償之。至檢察官雖認扣案
    之現金21,000元為己○○販賣毒品所得云云，惟上開現鈔係
    警方於93年12月23日持搜索票前往己○○上址住處搜索時，
    在戊○○皮夾內扣得，而被告戊○○於警詢中及被告己○○
    於本院中均一致供述：該筆錢是己○○拿給戊○○，要官某
    幫忙向朋友代購安非他命等情（警卷第35頁、本院卷第241
    頁），果真屬實，則係被告戊○○另涉犯幫助販賣第二級毒
    品罪之所得，惟既未據檢察官起訴，復查無其他積極證據足
    資證明該現金21,000元係被告等之本件販賣毒品所得，亦非
    違禁物，即難對之併予宣告沒收，附此敘明。
據上論斷，應依刑事訴訟法第299條第1項前段，毒品危害防制條
例第4條第1項、第2項、第10條第2項、第18條第1項前段、第19
條第1項，刑法第11條前段、第30條第1項、第2項、第56條、第
47 條、第51條第5款、第38條第1項第2款，判決如主文。
本案經檢察官許景森到庭執行職務。
中　　華　　民　　國　　94　　年　　12　　月　　6 　　日
　　　　　　    　臺灣花蓮地方法院刑事第二庭
                      審判長法  官    李豫雙
                            法  官    俞秀美
                            法　官　  林韋岑
上列正本證明與原本無異。
如對本判決不服，應於送達後10日內，向本院提出上訴狀。（應
抄附繕本）
　　　　　　　　　　　　　　書記官
中    華    民    國    94    年    12    月    8     日
附表一：
┌──┬───┬─────┬─────┬──────┬─────┐
│編號│販賣對│ 時  間   │ 地  點   │ 交易金額、 │販賣所得  │
│    │象    │（民國）  │          │ 次數（新台 │新台幣，以│
│    │      │          │          │ 幣）       │最有利於被│
│    │      │          │          │            │告之最低額│
│    │      │          │          │            │計算）    │
├──┼───┼─────┼─────┼──────┼─────┤
│1   │戊○○│93年11月9 │花蓮火車站│一次16,000元│35,000元  │
│    │      │日、      │後站富安路│、一次9,000 │          │
│    │      │同年12月2 │之「雅歌花│元，共2次   │          │
│    │      │日        │園KTV」對 │            │          │
│    │      │          │面、明星大│            │          │
│    │      │          │樓4樓     │            │          │
├──┼───┼─────┼─────┼──────┼─────┤
│2   │乙○○│93年6月7日│三德賓館、│每次1,000元 │3,000元   │
│    │      │、        │乙○○位於│或2,000元， │          │
│    │      │同年7月16 │花蓮縣吉安│共3 次      │          │
│    │      │日、      │鄉○○路1 │            │          │
│    │      │同年9月11 │段22號住處│            │          │
│    │      │日        │          │            │          │
├──┼───┼─────┼─────┼──────┼─────┤
│3   │甲○○│93年6月4日│甲○○花蓮│2,000元、   │27,000元  │
│    │      │、        │縣富里鄉永│2,000元、   │          │
│    │      │同年6月5日│豐村永豐  │2,000元、   │          │
│    │      │、        │32-2號住處│2,000元、   │          │
│    │      │同年6月6日│          │5,000元、   │          │
│    │      │、        │          │5,000元、   │          │
│    │      │同年6月7日│          │2,000元、   │          │
│    │      │、        │          │1,000元、   │          │
│    │      │同年6月14 │          │2,000元、   │          │
│    │      │日、      │          │2,000元、   │          │
│    │      │同年6月16 │          │共10次      │          │
│    │      │日、      │          │            │          │
│    │      │同年6月21 │          │            │          │
│    │      │日、      │          │            │          │
│    │      │同年7月2日│          │            │          │
│    │      │、        │          │            │          │
│    │      │同年7月6日│          │            │          │
│    │      │、        │          │            │          │
│    │      │同年7月18 │          │            │          │
│    │      │日        │          │            │          │
├──┼───┼─────┼─────┼──────┼─────┤
│4   │辛○○│93年12月  │吉安加油站│1,000元，   │1,000元   │
│    │      │13日      │          │共1次       │          │
├──┼───┼─────┼─────┼──────┼─────┤
│5   │庚○○│93年9月間 │吉安國中、│每次2,000至 │8,000元   │
│    │      │某日起至同│仁里市場或│3, 000元不等│          │
│    │      │年12月2日 │被告己○○│，約4、5次  │          │
│    │      │止        │中央路一段│            │          │
│    │      │          │住處      │            │          │
├──┼───┼─────┼─────┼──────┼─────┤
│6   │丁○○│93年11月14│丁○○位於│每次1,000元 │4,000元   │
│    │      │日、      │花蓮市中正│至2,000元不 │          │
│    │      │同年11月17│路618巷9號│等，共4次   │          │
│    │      │日、      │住處、30米│            │          │
│    │      │同年12月5 │路        │            │          │
│    │      │日、      │          │            │          │
│    │      │同年12月9 │          │            │          │
│    │      │日        │          │            │          │
├──┼───┼─────┼─────┼──────┼─────┤
│7   │丙○○│93年12月21│吉祥超市  │1,000元，共1│1,000元   │
│    │      │日        │          │次          │          │
├──┴───┴─────┴─────┴──────┴─────┤
│                                       共計販賣所得 79,000元  │
└───────────────────────────────┘
附錄本判決論罪之法律條文：
刑法第30條：
幫助他人犯罪者，為從犯。雖他人不知幫助之情者，亦同。
從犯之處罰，得按正犯之刑減輕之。
毒品危害防制條例第4條第1項、第2項：
製造、運輸、販賣第一級毒品者，處死刑或無期徒刑，處無期徒
刑者，得併科新臺幣1,000萬元以下罰金。
製造、運輸、販賣第二級毒品者，處無期徒刑或7年以上有期徒
刑，得併科新臺幣700萬元以下罰金。
毒品危害防制條例第10條第2項：
施用第二級毒品者，處3年以下有期徒刑。
